# 求助陈版，固定资产剩余使用寿命和预计净残值

提问人：fanxu7788 时间：2011-07-24 10:35:16
1 、其他方法重新估计，其实这种会计估计至少在每年末都应进行复核的； 2 、原则上不能，如与此 1 中会计估计年限大体一致可以的； 3 、应是考虑减值后重新预计的净残值。

回答人：chenyiwei
这些问题都是会计估计问题，存在减值迹象和计提减值准备，也有可能表明过去确定的折旧年限和剩余净残值不恰当，但并非一定要调整。只有存在证据表明原先对折旧年限和预计净残值的会计估计随着减值迹象的出现和减值损失的确认已经不再恰当的情况下，才有必要重新作出估计变更。例如，如果机器设备的减值是由于科技的最新发展导致的，则可能表明现有的设备会被加速淘汰，此时可能需要缩短原定的折旧年限。 如fanxu7788所言，准则规定了对折旧方法、折旧年限和剩余净残值的定期复核制度，理论上即使不计提减值准备，该复核在每年年末也应当定期进行。在计提了减值准备的情况下，复核的方法与未发生减值时大体一致，但要考虑计提减值准备和其他减值迹象的可能影响。 在确定变更后的剩余折旧年限和预计净残值之后，假设仍采用直线法折旧，则后续年度的折旧额＝（原值－计提减值时累计折旧－减值准备累计金额－预计净残值）／剩余折旧年限。